臺灣板橋地方法院刑事判決　　　　　　 100年度易字第3378號
公　訴　人　臺灣板橋地方法院檢察署檢察官
被　　　告　朱建鴻
上列被告因違反家庭暴力防治法等案件，經檢察官提起公訴（10
0 年度偵字第12815 號、第14291 號、第17395 號、第18398 號
），本院判決如下：
    主  文
朱建鴻犯毀損器物罪，累犯，處拘役貳拾日，如易科罰金，以新
臺幣壹仟元折算壹日；又犯違反保護令罪，累犯，處有期徒刑參
月，如易科罰金，以新臺幣壹仟元折算壹日，扣案之鐵棒壹支、
催淚瓦斯槍壹把，均沒收。
    事  實
一、朱建鴻前因妨害性自主案件，經本院以93年度簡字第898 號
    判決判處有期徒刑6 月，緩刑3 年確定，復經本院以93年度
    撤緩字第126 號裁定撤銷上揭緩刑確定；因過失傷害案件，
    經本院以93年度交簡字第283 號簡易判決判處有期徒刑5 月
    ，並經本院以93年度交簡上字第63號判決駁回上訴確定，上
    揭2 罪經本院以94年度聲字第285 號裁定應執行有期徒刑10
    月確定。又因竊盜案件，經本院以93年度簡字第3895號判決
    判處有期徒刑5 月確定，因竊盜案件，經本院以93年度簡字
    第5820號判決判處有期徒刑6 月確定，上揭2 竊盜案件與上
    揭應執行刑有期徒刑10月接續執行，於95年1 月27日因有期
    徒刑假釋出監，於95年7 月13日保護管束期滿未經撤銷假釋
    以執行完畢論。再因竊盜案件，經本院以96年度訴字第1165
    號判決判處有期徒刑4 月，經減為有期徒刑2 月確定；因竊
    盜案件，經本院以96年度易字第3836號判決判處有期徒刑11
    月確定，上揭2 罪經本院以97年度聲字第4862號裁定定應執
    行刑有期徒刑1 年確定。復因違反毒品危害防制條例案件，
    經本院以97年度簡字第7006號判決判處有期徒刑3 月確定，
    並與上揭應執行刑有期徒刑1 年接續執行，於98年7 月1 日
    因縮短刑期執行完畢出監（於本案構成累犯）。
二、朱建鴻與劉曉琪為同居之男女朋友關係，渠等間有家庭暴力
    防治法第3 條第2 款所定之家庭成員關係。
（一）朱建鴻於100 年4 月6 日下午3 時許，在其位於新北市○
      ○區○○街22巷7 之2 號4 樓之住處，因故與劉曉琪發生
      口角，嗣劉曉琪離開上揭處所後，雙方續於電話中爭吵，
      詎朱建鴻於同日下午4 時50分許，在新北市○○區○○路
      12號尋得劉曉琪後，因劉曉琪拒絕出門與其談判，竟基於
      毀棄損壞之犯意，持花盆砸毀范昇偉（劉曉琪之子）所有
      並由劉曉琪管領使用，停放於上揭處所之車號335-EWP 號
      重型機車，致該機車之前側、左側、右側之車殼及車頭大
      燈損壞，足生損害於范昇偉。嗣經范昇偉報警處理，而查
      悉上情。
（二）朱建鴻前因對劉曉琪實施家庭暴力行為，經本院民事庭於
      100 年4 月15日以100 年度司暫家護字第252 號民事暫時
      保護令，裁定命朱建鴻不得對劉曉琪實施身體或精神上之
      不法侵害行為，亦不得對劉曉琪為騷擾之聯絡行為，上揭
      保護令並經新北市政府警察局中和第一分局於同年月30日
      通知朱建鴻。詎朱建鴻竟基於恐嚇、妨害他人行使權利及
      違反上開保護令之犯意，於100 年5 月1 日凌晨1 時30分
      許，在新北市○○區○○街429 號前，駕駛其所有車牌號
      碼6651-TV 號自小客車，擦撞劉曉琪所騎乘搭載其女吳○
      ○（92年8 月生）之重型機車，致劉曉琪、吳○○（吳○
      ○受傷部分，未據告訴）人車倒地，朱建鴻旋即下車，並
      持鐵棒1 根、經鑑定後不具殺傷力之催淚瓦斯槍1 把，向
      劉曉琪恫稱：還手機，不然要死大家一起死等語，以此加
      害生命、身體之事恐嚇劉曉琪，致其心生畏懼，足生危害
      於安全，嗣劉曉琪回稱並未拿取其手機，朱建鴻復強行拉
      扯劉曉琪隨身攜帶之皮包1 只，劉曉琪不從，即遭朱建鴻
      拖行在地，劉曉琪歷此摔車、遭拖行過程後，受有頭面部
      多處挫傷、肩頸部多處挫傷、左臀部、左小腿挫傷等傷害
      ，朱建鴻並因而違反上開保護令之裁定。嗣經警據報到場
      處理而查獲，並扣得鐵棒1 根、催淚瓦斯槍1 把。
（三）朱建鴻基於違反上開保護令之犯意，於100 年5 月23日上
      午10時許，在其位於新北市○○區○○街498 號11樓之2
      之居所，因故與劉曉琪發生口角，竟徒手掌摑劉曉琪，復
      基於恐嚇及承前違反上開保護令之犯意，於同日晚間8 時
      許，撥打電話予劉曉琪，並於電話中恫稱：如果不回家，
      要毀了這個家等語，以此加害生命、身體及財產之事恐嚇
      劉曉琪，致其心生畏懼，足生危害於安全，並因而違反上
      開保護令之裁定。嗣經劉曉琪報警處理而查悉上情。
三、案經范昇偉、劉曉琪告訴新北市政府警察局中和第一分局移
    送臺灣板橋地方法院檢察署檢察官偵查起訴。
    理  由
一、按被告以外之人於審判外之言詞或書面陳述，除法律有規定
    者外，不得作為證據，刑事訴訟法第159 條第1 項定有明文
    ；又被告以外之人於審判外之陳述，雖不符前4 條之規定，
    而經當事人於審判程序同意作為證據，法院審酌該言詞陳述
    或書面陳述作成時之情況，認為適當者，亦得為證據，同法
    第159 條之5 第1 項規定甚明。經查：本件被告朱建鴻及檢
    察官於本院審理時，對於本判決以下所引證據之證據能力均
    表示不爭執（本院卷第50頁正面），復未於言詞辯論終結前
    ，對前開證據之證據能力提出異議，本院審酌前揭證據作成
    之情況，亦無違法或不當之處，揆諸前揭規定，上開證據自
    均有證據能力無疑，合先敘明。
二、認定犯罪事實之證據及理由：
（一）被告所涉上開事實欄二、（一）部分：
      此部分之犯罪事實，業據被告於本院準備程序中坦承不諱
      ，核與證人即告訴人范昇偉、證人劉曉琪於警詢中之證言
      （偵字第1739 5號卷第5 至7 頁反面、第44頁正面）大致
      相符，並有上開機車毀損之照片8 張（偵字第17395 號卷
      第9 頁正面至第10頁反面），足認被告上開自白核與事實
      相符，應堪採信。被告所涉上開事實欄二、（一）部分，
      事證明確，應依法論科。
（二）被告所涉上開事實欄二、（二）部分：
   1、訊據被告於本院準備程序中坦承涉有此部分之強制、恐嚇
      犯行，惟矢口否認涉有違反家庭暴力防治法之違反保護令
      罪，辯稱：我不知道有保護令，當時我不知道保護令是幹
      嘛用的，而且我與劉曉琪也沒有同居或夫妻關係，所以我
      否認違反保護令云云。經查：
   2、被告於100 年5 月1 日凌晨1 時許，在新北市○○區○○
      街429 號前，駕車衝撞劉曉琪所騎乘之重型機車，致劉曉
      琪、吳○○人車倒地後，被告旋即下車，並持鐵棒1 根、
      催淚瓦斯槍1 把，向劉曉琪恫稱：還手機，不然要死大家
      一起死等語，復強行拉扯劉曉琪隨身攜帶之皮包，將劉曉
      琪拖行在地等事實，業據證人即告訴人劉曉琪於警詢及偵
      查中證述明確（偵字第12815 號卷第6 至7 、55、56頁）
      ，並有受理家庭暴力事件驗傷診斷書1 份（偵字第12815
      號卷第10至11頁）、新北市政府警察局中和第一分局搜索
      扣押筆錄、扣押物品目錄表各1 份（偵字第12815 號卷第
      15至17頁）扣案物品及現場監視器錄影照片5 張（偵字第
      12815 號卷第19至21頁）在卷可參，且為被告於警詢、偵
      查及本院審理中自承不諱（偵字第12815 號卷第4 、5 、
      29、30），應堪信為實情。
   3、又被告前因對劉曉琪為家庭暴力行為，故經本院於100 年
      4 月15日核發100 年度司暫家護字第252 號民事暫時保護
      令，命被告不得對劉曉琪實施身體或精神上之不法侵害行
      為，亦不得對劉曉琪為騷擾之聯絡行為等事實，有上開保
      護令1 紙（偵字第12815 號卷第8 頁）在卷可稽，被告雖
      以上開情詞置辯，惟以：就被告是否有與劉曉琪同居部分
      ，證人劉曉琪於審理中證稱：伊與被告以前是男女朋友，
      他有回他家，還是每天都會回家，有時還是會在我家過夜
      ，有時我也會去他家過夜等語（本院卷第74頁正面）；又
      被告於偵查中自承：都是劉曉琪叫我回去跟她同居。劉曉
      琪知道我是通緝犯，還是讓我住他家，我要告發他窩藏人
      犯，他叫我不要隨便出門等語（偵字第12815 號卷第67頁
      ），復於偵查中陳稱：劉曉琪平日跟我住在一起，他還傳
      簡訊給我說我快進去了，要我好好陪家人等語（偵字第12
      815 號卷第85頁），應認被告與劉曉琪曾係男女朋友關係
      ，並有同居之事實，堪以認定。再就被告是否知悉上開保
      護令內容部分，查新北市政府警察局中和一分局警員黃致
      仁有於100 年4 月30日凌晨3 時10分許，對被告、劉曉琪
      執行上開保護令之事實，有新北市政府警察局中和第一分
      局保護令執行紀錄表1 紙（偵字第12815 號卷第9 頁）在
      卷可參，再參諸卷附之臺北縣政府警察局工作紀錄簿於10
      0 年4 月30日之記事欄，亦載有「... 經女子提供家暴令
      （100 年度家護字第252 號【應為100 年度司暫家護字第
      252 號之誤】）警方到現場（並無打架糾紛）詢問女子有
      無家暴執行紀錄，女子表示並無家暴紀錄，警方立即為雙
      方製作家暴執行，... 。」等語（偵字第12815 號卷第10
      5 、106 頁），堪認被告已於100 年4 月30日即知悉上開
      保護令，再證人黃致仁於偵查中亦證稱：我確實有告知朱
      建鴻保護令主文內容等語（偵字第14291 號卷第55頁）。
      況參以被告於警詢中自承：大約是4 月底知道劉曉琪申請
      保護令等語（偵字卷第14291 號卷第2 頁反面）：於偵查
      中亦陳稱：100 年4 月30日我知道上開保護令後就沒有去
      找劉曉琪，但4 月30日下午劉曉琪傳簡訊給我，叫我過去
      找她，我叫警察陪我去，後來劉曉琪不在，警察叫我去警
      衛室等劉曉琪，我開車過去接著就發生本案事實等語（偵
      字第12815 號卷第30頁）；復於偵查中陳稱：我與劉曉琪
      是前同居男女朋友。我不知道保護令內容，100 年4 月30
      日凌晨2 點多，劉曉琪先騎機車撞我，我有報案，後來警
      察來處理交通事故，劉曉琪就將保護令拿出來，警察有告
      訴我不能靠近劉曉琪，叫我簽保護令的執行紀錄表，所以
      我當天只知道不能靠近劉曉琪，我自己沒有收到保護令等
      語（偵字第12815 號卷第65、66頁）；再於本院審理中供
      稱：我有簽執行紀錄表，但是我沒有看到法院的暫時保護
      令，警員只有叫我簽名而已（本院卷第70頁反面）。準此
      ，劉曉琪既有於100 年4 月30日與被告發生爭執時提出上
      開保護令，被告有於警方出具之保護令執行紀錄表上簽名
      ，警員黃致仁並陳稱確有告知被告該保護令主文內容，且
      以被告於偵查中亦曾自承「警察有告訴我不能靠近劉曉琪
      」等語明確，堪認被告上開辯詞，顯係事後卸責之詞，無
      足採信，被告至少於100 年4 月30日已知悉上開保護令之
      內容無訛。
   4、綜上，被告所涉此部分之事實，事證明確，應堪認定。
（三）被告所涉上開犯罪事實二、（三）部分：
   1、訊據被告於本院準備程序中固坦承有掌摑劉曉琪，惟矢口
      否認涉有此部分之違反保護令、恐嚇犯行，辯稱：我承認
      有打劉曉琪，但是因為他要拿棍子打我，我才打他一巴掌
      ，但沒有說「如果不回家，要毀了這個家」等語，違反保
      護令罪的部分，我也不承認云云。
   2、查：證人劉曉琪於警詢中證稱：在23日晚上8 時許左右，
      他打電話給我說，我再不回家的話，他要毀了這個家，因
      為房子是我租的，我沒能力去賠償房子的損失，所以就帶
      女兒回租屋處等語（偵字第14291 號卷第10頁）；於偵查
      中則證稱：5 月23日上午10時許，有與被告發生口角，他
      有打我，就打我一巴掌等語（偵字第14291 號卷第25頁）
      證人劉曉琪於偵查中亦證稱：被告於100 年5 月23日對我
      說如果我不回家，要毀了這個家，我聽了會害怕等語（偵
      字第12815 號卷第78、79頁），再參以被告於偵查中自承
      ：「（檢察官問：100 年5 月23日有無跟劉曉琪說如果你
      不回來，我要毀了這個家？）有，但是我是開玩笑的，..
      . 。」等語（偵字第12815 號卷第66、67頁），堪認被告
      確有於100 年5 月23日晚上8 時許，於電話中恫嚇劉曉琪
      無訛。再以被告已於100 年4 月30日已知悉上開保護令之
      內容，已無前述，而被告於100 年5 月23日上午10時許，
      先徒手掌摑劉曉琪，復於同日晚間8 時許，以上開言詞恫
      嚇劉曉琪，其確有違反上開保護令之行為，亦堪認定。準
      此，應認此部分之事實亦臻明確，被告上開辯詞，顯屬無
      稽，無足採信。
三、查被告與告訴人劉曉琪前有同居男女朋友關係，屬家庭暴力
    防治法第3 條第2 款所定之家庭成員。按家庭成員間實施身
    體或精神上不法侵害之行為，即屬「家庭暴力」；又任何打
    擾、警告、嘲弄或辱罵他人之言語、動作或製造使人心生畏
    怖情境之行為，即屬「騷擾」，家庭暴力防治法第2 條第2
    款、第3 款分別定有明文。是核被告就事實欄二、（一）所
    為，係犯刑法第354 條毀損器物罪；就事實欄二、（二）所
    為，係犯家庭暴力防治法第61條第1 、2 款違反保護令罪、
    刑法第304 條第1 項強制罪、刑法第305 條之恐嚇危害安全
    罪；就事實欄二、（三）所為，係犯係犯家庭暴力防治法第
    61條第1 、2 款違反保護令罪、刑法第305 條之恐嚇危害安
    全罪。被告就上開事實欄二、（二）、（三）犯行，均係於
    保護令有效期間內，且其所為違反家庭暴力防治法第61條第
    1 、2 款之行為，時間密切、手段相同，顯係出於同一違反
    保護令之犯意，而法院依家庭暴力防治法核發通常保護令者
    ，該保護令內之數款規定，僅分別為不同之違反保護令行為
    態樣，被告以一犯意而違反同一保護令上所禁止之數態樣，
    為一違反保護令之行為，屬單純一罪，應僅以一違反保護令
    罪論處，是檢察官認被告上開事實欄二、（二）、（三）所
    為違反保護令行為，應予分論併罰，容有未洽。又被告就上
    開事實欄二、（二）所為，以一行為同時涉犯違反上開保護
    令罪、刑法強制罪、刑法恐嚇危害安全罪；就上開事實欄二
    、（三）以一行為同時涉犯違反上開保護令罪、刑法恐嚇危
    害安全罪，均為想像競合犯，均應從一重之違反保護令罪處
    斷。被告所涉上開違反保護令、毀損器物2 罪，犯意各別，
    行為有異，應予分論併罰。被告有如上開事實欄一所示之犯
    罪科刑及執行情形，有臺灣高等法院被告前案紀錄表在卷可
    稽，其於上開有期徒刑執行完畢後5 年內，故意再犯本件有
    期徒刑以上之上揭2 罪，為累犯，應依刑法第47條第1 項之
    規定，加重其刑。爰審酌被告與告訴人劉曉琪前係同居男女
    朋友關係，並明知法院已對其核發民事暫時保護令，竟未能
    遵守該保護令之規定，而對告訴人劉曉琪為身體及精神上不
    法侵害之家庭暴力及騷擾行為，另任意毀損告訴人范昇偉所
    有之機車，其行為應予非難，兼衡被告之犯罪動機、目的、
    手段、告訴人等所受之損害程度、其於本院審理中尚能坦承
    部分犯行之態度及告訴人劉曉琪於本院審理中表示原諒被告
    之意（本院卷第76頁）等一切情狀，分別量處如主文所示之
    刑，並諭知易科罰金及折算標準，以資懲儆。扣案鐵棒1 根
    、催淚瓦斯槍1 把，均係供被告涉犯上開違反保護令等犯行
    所用之物，且屬被告所有，業據其於警詢中供明在卷（偵字
    第12815 號卷第5 頁），應依刑法第38條第1 項第2 款之規
    定宣告沒收。
四、不另為不受理判決部分：
（一）公訴意旨就上揭事實欄二（二）部分，認被告駕車擦撞告
      訴人劉曉琪所騎乘之機車，致告訴人劉曉琪受有臀部、雙
      腳擦傷，復強行拉扯其之皮包，再將其拖行在地，致其受
      有頭面部多處挫傷、頸肩部多處挫傷及左小腿挫傷等傷害
      。另就上開事實欄二（三）部分，認被告掌摑告訴人劉曉
      琪之臉頰，致其受有臉頰紅腫之傷害，故認被告上開2 部
      分均涉犯刑法第277 條第1 項之傷害犯嫌。
（二）按告訴乃論之罪，告訴人於第一審辯論終結前，得撤回其
      告訴；又告訴經撤回者，應諭知不受理之判決，刑事訴訟
      法第238 條第1 項、第303 條第3 款分別定有明文。查：
      告訴人劉曉琪已於100 年12月8 日於本院審理中當庭撤回
      對於被告之上開2 傷害告訴，有本院該次審理筆錄1 份（
      本院卷第73頁）在卷可參，揆諸上揭規定，本應為不受理
      判決，惟公訴意旨既認此2 部分與上開違反保護令罪部分
      有想像競合之裁判上一罪關係，而上開違反保護令罪既經
      判決有罪，已如前述，是此部分爰不另為不受理之判決之
      諭知。
據上論斷，應依刑事訴訟法第299 條第1 項前段，家庭暴力防治
法第61條第1 款、第2 款，刑法第11條前段、第304 條第1 項、
第30 5條、第354 條、第55條、第47條第1 項、第41條第1 項前
段、第38條第1 項第2 款，刑法施行法第1 條之1 第1 項、第2
項前段，判決如主文。
本案經檢察官王乙軒到庭執行職務。
中    華    民    國   100    年    12    月    29    日
                  刑事第九庭    法  官  張誌洋
以上正本證明與原本無異
如不服本判決應於送達後10日內向本院提出上訴狀
                                書記官  張桐嘉
中    華    民    國   100    年    12    月    30    日
附錄本案論罪科刑法條全文：
家庭暴力防治法第61條
違反法院依第 14 條第 1 項、第 16 條第 3 項所為之下列裁定
者，為本法所稱違反保護令罪，處 3 年以下有期徒刑、拘役或
科或併科新臺幣 10 萬元以下罰金：
一、禁止實施家庭暴力。
二、禁止騷擾、接觸、跟蹤、通話、通信或其他非必要之聯絡行
    為。
三、遷出住居所。
四、遠離住居所、工作場所、學校或其他特定場所。
五、完成加害人處遇計畫。
中華民國刑法第304條
（強制罪）
以強暴、脅迫使人行無義務之事或妨害人行使權利者，處 3 年
以下有期徒刑、拘役或 3 百元以下罰金。
前項之未遂犯罰之。
中華民國刑法第305條
（恐嚇危害安全罪）
以加害生命、身體、自由、名譽、財產之事，恐嚇他人致生危害
於安全者，處 2 年以下有期徒刑、拘役或 3 百元以下罰金。
中華民國刑法第354條
（毀損器物罪）
毀棄、損壞前二條以外之他人之物或致令不堪用，足以生損害於
公眾或他人者，處 2 年以下有期徒刑、拘役或 5 百元以下罰金
。